# 求助陈版，职工奖金计提时点

提问人：liuweisheng 时间：2019-08-06 16:19:16
奖金提成按实收客户款按固定比例进行发放，年底已提供服务尚未收到客户款项的部分需要计提相关的奖金吗？预计综合收回比例约为 60-80%。谢谢陈版。

回答人：chenyiwei
虽然是根据最终回款的固定比例支付奖金，但同样应在确认收入的同时确认这部分职工薪酬费用（销售费用）和应付职工薪酬。在计量该项费用和负债时，可从本期确认收入的金额中扣除根据历史信息和前瞻性信息合理确定的预期坏账金额。计量奖金时所采用的坏账估计和计量应收账款坏账所依据的会计估计应保持逻辑一致性。